【裁判字號】    97,簡上,684
【裁判日期】    971105
【裁判案由】    詐欺
【裁判全文】
臺灣板橋地方法院刑事判決             97年度簡上字第684號
上  訴  人
即  被  告  丙○○
選任辯護人蘇千晃律師
上列上訴人即被告因詐欺取財案件，不服本院97年度簡字第1698
號，中華民國97年5 月14日第一審判決（聲請簡易判決處刑書：
臺灣板橋地方法院檢察署96年度偵字第29468 號）提起上訴，本
院第二審合議庭判決如下：
    主      文
上訴駁回。
丙○○緩刑貳年。
    事實及理由
一、按被告以外之人於審判外之陳述，雖不符前4 條之規定，而
    經當事人於審判程序同意作為證據，法院審酌該言詞陳述或
    書面陳述作成時之情況，認為適當者，亦得為證據，刑事訴
    訟法第159 條之5 定有明文；故當事人如放棄對原供述人之
    反對詰問權，於審判程序表示同意該等傳聞證據可作為證據
    ，除法院認該傳聞證據欠缺適當性外，自可承認其證據能力
    。經查，關於本案屬於審判外陳述之傳聞證據，公訴人、被
    告丙○○及其辯護人於審判程序均同意作為證據，且經本院
    審酌該證據作成情況均無不適當之情形，是依上開規定，認
    得作為本案證據。
二、經本院審理結果，認原審判決之認事、用法、量刑均無不當
    ，應予維持，並引用附件第一審刑事簡易判決書（含聲請簡
    易判決處刑書）關於事實、證據及理由之記載。
三、被告坦承犯行，惟以原審量刑過重為由，具狀提起上訴。然
    ：被告提供帳戶存摺、密碼、提款卡等物予不詳之詐騙集團
    使用，幫助其遂行詐騙行為，造成社會大眾受害，破壞國內
    金融秩序嚴重，且造成日後犯罪追訴之困難，實不宜輕宥，
    以免欠缺警惕效果，造成此類案件層出不窮；況此類利用他
    人帳戶以行詐騙之犯罪已存在多年，被告當可明確預見其提
    供他人帳戶將導致前揭犯罪結果，卻仍為本案犯行，足見其
    惡性。而原審判決已詳加審認上訴人本案犯罪情狀，並於法
    定刑度範圍內量刑，其量刑並無不妥；雖被告嗣於本院審理
    中坦承犯行，並與告訴人甲○○達成和解，然接受被告提供
    帳戶之不詳詐騙集團尚未因此遭受刑事追訴，故被告坦承犯
    行並未有益於犯罪之訴追及犯罪之發生，本院因認無以改量
    處較輕之刑。從而，被告對原審判決提起上訴，而於本院坦
    承犯行及與告訴人和解，請求量以較輕之刑，並無理由，應
    予駁回。
四、然被告未曾因故意犯罪而受有期徒刑以上刑之宣告，有臺灣
    高等法院被告前案紀錄表1 份在卷可憑，又終能坦承犯行，
    並與告訴人甲○○達成和解，有和解書影本1 份在卷可參（
    見本院卷第53頁），足見其悔意，信其經此偵審程序，應知
    所警惕，諒無再犯之虞，本院因認本案對被告所處之刑，以
    暫不執行為當，爰併依刑法第74條第1 項第1 款之規定予以
    宣告緩刑2 年，以勵自新。
五、據上論斷，應依刑事訴訟法第455 條之1 第3 項、第368 條
    、第373 條，刑法第74條第1 項第1 款，判決如主文。
本案經檢察官彭聖斐到庭執行職務。
中    華    民    國    97    年    11    月    5     日
                  刑事第十一庭  審判長法  官  彭全曄
                                      法  官  陳正昇
                                      法  官  洪珮婷
以上正本證明與原本無異。
不得上訴。
                                      書記官  陳永訓
中    華    民    國    97    年    11    月    5     日
附件：
臺灣板橋地方法院刑事簡易判決          97年度簡字第1698號
聲  請  人  臺灣板橋地方法院檢察署檢察官
被      告  丙○○  男  49歲（民國○○年○ 月○○日生）
                    身分證統一編號：Ｚ000000000號
                    住臺北縣三重市○○街425 巷17號
上列被告因詐欺案件，經檢察官聲請以簡易判決處刑（96年度偵
字第29468 號），本院判決如下：
    主  文
丙○○幫助意圖為自己不法之所有，以詐術使人將本人之物交付
，處有期徒刑月，如易科罰金，以新臺幣壹仟元折算壹日。
    事實及理由
一、本件犯罪事實及證據，除引用檢察官聲請簡易判決處刑書之
    記載外，另補充：訊據被告丙○○固不否認其於民國96年7
    月8 日某時許，將其前向安泰商業銀行延平分行申辦設立之
    帳號00000000000000號帳戶之存摺、提款卡等物，交付姓名
    、年籍不詳之成年人之事實，惟否認有何幫助詐欺之犯行，
    辯稱：伊為了應徵工作而看報紙，並打電話應徵司機一職，
    對方並要伊提供帳戶，以便將伊自乘客收取的款項存入伊的
    帳戶後並提供給對方去領；當時對方要審核伊的信用狀況，
    才能決定是否提供工作給伊，所以伊將上開安泰商業銀行延
    平分行帳戶之存摺、提款卡等物，交付該姓名、年籍不詳之
    成年人云云。經查：
  (一)安泰商業銀行延平分行之帳號00000000000000號帳戶，係由
    被告丙○○所申請設立，業據被告供承在卷，而被害人甲○
    ○遭詐欺集團詐騙，而匯款新臺幣（下同）130,000 元至被
    告上開帳戶等情，亦為被害人甲○○於警詢中指訴明確，復
    有臺北市政府警察局內湖分局西湖派出所受理各類案件紀錄
    表、陳報單、受理詐騙帳戶通報警示簡便格式表、受理刑事
    案件報案三聯單、內政部警政署反詐騙案件紀錄表、安泰商
    業銀行客戶存提記錄單影本各1 紙附卷可按，是被告所開立
    之上開帳戶確已遭詐欺集團用以當作詐騙被害人所得之匯款
    帳戶，首堪認定。
  (二)被告固以前詞置辯，惟詐欺集團使用人頭帳戶作為詐欺等財
    產犯罪之工具，早已為平面及電子媒體廣為報導，被告既係
    智識正常且具社會經驗之成年人，對此自無不知之理。且被
    告應徵司機工作，係受僱於人而非獨立營業，理應由客戶將
    車資直接繳付雇主，縱由被告暫收款項，亦可於回公司後直
    接繳回雇主即可，實不必先由被告先將車資存入其帳戶，再
    由雇主迂迴持其存摺、提款卡至銀行領取，被告前開辯解，
    顯然違背常情。此外，被告若果係因應徵工作之需，方將上
    開帳戶之存摺、提款卡、密碼等物交與他人使用，按理應知
    悉其所應徵之公司行號名稱、收受其上開物之真實姓名年籍
    或聯絡方式，詎被告竟於對此一無所悉，亦未留取任何憑證
    之情形下，逕將上開帳戶之存摺、提款卡、密碼等物交付該
    姓名、年籍不詳之成年人，致無法提供資料供司法機關查證
    ，則其對於上開帳戶日後將為詐欺集團用以從事詐欺犯罪一
    節，應有所預見，被告具有縱有人利用該等金融帳戶便於實
    施詐欺犯罪，供取得詐欺所得財物或財產上利益之用，亦不
    違背其本意之幫助詐欺犯意甚明，其空言否認有幫助詐欺取
    財之犯行，要難採信。
  (三)綜上，足認被告將其上開郵局帳戶存摺、提款卡及密碼等交
    付不詳詐欺集團之成年成員，致該不法集團之成年成員得以
    利用該帳戶詐騙被害人甲○○匯入款項，其有幫助不法集團
    之人犯罪之不確定故意，至屬灼然。
二、核被告丙○○所為係犯刑法第30條第1 項、第339 條第1 項
    之幫助詐欺取財罪。被告以幫助之意思為犯罪構成要件以外
    之行為，為幫助犯，爰依刑法第30條第2 項之規定減輕其刑
    。爰審酌被告將存摺、金融卡、密碼等物交付他人，所為非
    但造成詐欺集團成員得以躲避查緝，亦使受害人求償無門，
    助長社會詐騙之歪風，所生危害非輕，及其犯後否認犯行之
    態度等一切情狀，量處如主文所示之刑，並諭知易科罰金之
    折算標準，以資懲儆。
三、據上論斷，應依刑事訴訟法第449 條第1 項前段、第3 項、
    第454 條第2 項，刑法第30條第1 項、第2 項、第339 條第
    1項、第41條第1項前段，刑法施行法第1條之1第1項、第2項
    ，判決如主文。
四、如不服本件判決，得自收受送達之日起10日內向本院提出上
    訴狀，上訴於本院第二審合議庭（須附繕本）。
中    華    民    國    97    年    5     月    14    日
                  刑事第十三庭  法  官  許映鈞
以上正本證明與原本無異
如不服本判決應於送達後10日內向本院提出上訴狀
                                書記官  范煥堂
中    華    民    國    97    年    5     月    15    日
附錄本案論罪科刑法條全文：
中華民國刑法第339條
意圖為自己或第三人不法之所有，以詐術使人將本人或第三人之
物交付者，處5 年以下有期徒刑、拘役或科或併科1 千元以下罰
金。
以前項方法得財產上不法之利益或使第三人得之者，亦同。
前二項之未遂犯罰之。
臺灣板橋地方法院檢察署檢察官聲請簡易判決處刑書
                                       96年度偵字第29468號
被      告  丙○○  男  48歲（民國○○年○月○○日生）
                    住臺北縣三重市○○街425巷17號
                    身分證統一編號：Ｚ000000000號
上列被告因詐欺案件，業經偵查終結，認為宜聲請以簡易判決處
刑，茲敘述犯罪事實及證據並所犯法條如下：
一、犯罪事實：丙○○依其智識程度，可預見提供自己金融帳戶
    供他人使用，可能係供他人作為詐欺犯罪之用，竟基於幫助
    詐欺之犯意，將其在安泰銀行延平分行所開設帳戶（帳號：
    ０１１–２２–００８８９０–６–００號，下稱系爭帳戶
    ）之存摺、提款卡、密碼及身分證影本，於民國９６年７月
    ８日，在臺北縣板橋市火車站東門，提供予不詳姓名年籍之
    成年男子所組成之詐騙集團，供該詐騙集團作為詐欺犯罪之
    用。該犯罪集團竟意圖為自己不法之所有，由某成員於９６
    年７月９日下午９時許，撥打行動電話向住在臺北市○○路
    之甲○○，佯稱係竹聯幫黑道份子，因甲○○之前之乙筆匯
    款致其系統當機，要求甲○○負責修復，另經同集團自稱金
    融局襄理李凱之人向甲○○要求進行存匯款動作云云，致使
    甲○○陷於錯誤，依指示進行存匯款動作共計１４筆，其中
    乙筆匯款新臺幣１３萬元匯入丙○○之系爭帳戶內。嗣因甲
    ○○驚覺受騙，報警處理。案經被害人甲○○訴由臺北市政
    府警察局內湖分局轉由臺北縣政府警察局三重分局報請偵辦
    。
二、犯罪證據：被告丙○○於警詢時之供述、告訴人甲○○於警
    詢時之指訴、被告所有系爭帳戶之交易往來明細（於９６年
    ７月１０日出現告訴人甲○○之乙筆１３萬元匯款紀錄）。
    被告犯嫌，洵堪認定。
三、所犯法條：核被告所為，係犯刑法第３０條第１項、刑法第
    ３３９條第１項之幫助詐欺取財罪嫌（報告機關誤引刑法第
    ３３９條之２）。
四、依刑事訴訟法第４５１條第１項聲請逕以簡易判決處刑。
      此  致
臺灣板橋地方法院
中    華    民    國  ９６  年  １２    月    ２１    日
                              檢察官  乙  ○  ○


司法院資訊處製作；財團法人民間司法改革基金會備份。
